台灣台中地方法院刑事判決　　　　　　　　　　　　　九十三年度訴字第三二八號
　　公　訴　人　臺灣臺中地方法院檢察署檢察官
　　被　　　告　乙○○
右列被告因毒品危害防制條例案件，經檢察官提起公訴（九十二年度毒偵字第三五八
四號），並經該署檢察官移請併案審理 (九十三年度毒偵字第二七六號)，經本院合
議庭裁定，由受命法官依法獨任進行簡式審判程序判決如左：
    主    文
乙○○連續施用第一級毒品，處有期徒刑玖月，扣案之第一級毒品海洛因壹小包淨重
四‧二公克（空包裝重○‧四一公克），沒收銷燬之，扣案之注射針筒貳支、塑膠杓
子壹支、使用過之分裝袋捌個，均沒收。
    事    實
一、乙○○前因施用毒品，經二次觀察、勒戒後皆無繼續施用毒品之傾向，分別由臺
    灣臺中地方法院檢察署檢察官於民國（下同）九十年六月二十九日及九十一年十
    一月十二日，以九十年度毒偵字第三○八二號及九十一年度毒偵字第一八四六號
    為不起訴處分，猶不知悔改，乙○○又基於施用毒品之概括犯意，連續於九十二
    年七月二十六日下午十六時許在其友人綽號『進祥』支友人位於台中縣大甲鎮○
    ○街住處以將第一級毒品海洛因摻入香煙中之方式施用施用第一級毒品海洛因一
    次；復連續自九十三年一月上旬某日起至同月十五日上午七時許止，在其台中縣
    大甲鎮鎮○街五三巷二十號住處以注射針筒注射血管之方式施用第一級毒品海洛
    因多次，平均約二、三天施用一次。嗣於九十二年七月二十九日下午十六時十分
    許，在臺中縣警察局大甲分局採尿送驗結果呈鴉片代謝物陽性反應，始知上情（
    另聲請強制戒治）；再於九十三年一月十五日上午九時三十分許在其上開住處為
    警持本院核發之搜索票實施搜索查獲，並扣得第一級毒品海洛因壹小包淨重四‧
    二公克（空包裝重○‧四一公克），及乙○○所有供其施用第一級毒品海洛因所
    用之注射針筒二支、塑膠杓子一支、使用過之分裝袋八個。
二、案經臺中縣警察局大甲分局報請臺灣台中地方法院檢察署檢察官偵查起訴，並經
    臺中縣警察局大甲分局報請該署檢察官移請併案審理。
    理    由
一、按除被告所犯為死刑、無期徒刑、最輕本刑為三年以上有期徒刑之罪或高等法院
    管轄第一審案件者外，於前條第一項程序進行中，被告先就被訴事實為有罪之陳
    述時，審判長得告知被告簡式審判程序之旨，並聽取當事人、代理人、辯護人及
    輔佐人之意見後，裁定進行簡式審判程序，刑事訴訟法第二百七十三條之一第一
    項定有明文。本件被告所犯係死刑、無期徒刑、最輕本刑為三年以上有期徒刑以
    外之罪，其於準備程序中就被訴事實為有罪之陳述，且經審判長告知被告簡式審
    判程序之旨，並聽取公訴人及被告之意見後，本院合議庭認為適宜而裁定由受命
    法官獨任進行簡式審判程序，合先敘明。
二、右揭事實，業據被告乙○○於本院審理時，坦承不諱，並有被告所有之第一級毒
    品海洛因一小包淨重四‧二公克（空包裝重○‧四一公克），及被告乙○○所有
    供其施用第一級毒品海洛因所用之注射針筒二支、塑膠杓子一支、使用過之分裝
    袋八個等物品扣案足資佐證，而該扣案之白色粉末一小包，經囑託法務部調查局
    鑑定結果，確屬第一級毒品海洛因淨重四‧二公克（空包裝重○‧四一公克）無
    訛，此有該局九十三年三月十九日調科壹字第一二○○一三五七二號鑑定通知書
    一份附卷可參。而被告為警二度查獲，經警採其尿液分別送請中山醫學大學附設
    醫院藥物濫用檢驗中心及台中縣衛生局檢驗結果，均檢出嗎啡呈陽性反應，此亦
    有該中心檢驗報告書及該局九十三年二月四日第一五九三七號尿液煙毒檢驗報告
    書各一紙、相片五張等在卷可稽，此外，復有前揭臺灣台中地方法院檢察署不起
    訴處分書及被告之刑案資料查註紀錄表、臺灣高等法院被告全國前案紀錄表各一
    紙附卷可稽，事證至臻明確，被告乙○○違反毒品危害防制條例犯行洵堪認定。
三、按海洛因係毒品危害防制條例第二條第二項第一款所定之第一級毒品，不得非法
    施用，是核被告乙○○所為，係犯毒品危害防制條例第十條第一項之施用第一級
    毒品罪。被告施用第一級毒品前後持有第一級毒品之低度行為，應為其施用第一
    級毒品之高度行為所吸收，不另論罪。被告先後多次施用第一級毒品海洛因之行
    為，時間緊接，犯罪構成要件相同，顯係出於概括之犯意為之，為連續犯，應依
    刑法第五十六條之規定以一罪論，並加重其刑。爰審酌被告乙○○犯罪之動機、
    目的、手段、品行，被告曾有施用毒品不良素行，經執行完畢後，仍不知警惕，
    再次施用毒品，經檢察官依初次勒戒、觀察後無繼續施用傾向為不起訴處分確定
    後，仍不知悔改警惕，猶繼續施用毒品不輟，情節非輕，有失政府制定毒品危害
    防制條例之立法美意，本不宜寬貸，惟此乃自戕且容易成癮之行為，從另一角度
    觀察，應視同病人看待，及犯後已坦承犯行，態度良好等一切情狀，量處如主文
    所示之刑，以資懲儆。至於扣案之第一級毒品海洛因一小包淨重四‧二公克（空
    包裝重○‧四一公克），依毒品危害防制條例第二條之規定，屬第一級毒品，不
    問屬於犯人與否，爰依毒品危害防制條例第十八條第一項前段之規定，宣告沒收
    銷燬之；至於扣案之注射針筒二支、塑膠杓子一支、使用過之分裝袋八個等物品
    係屬被告所有供犯施用第一級毒品所用之物，爰依刑法第三十八條第一項第二款
    之規定，均予以宣告沒收。
據上論斷，應依刑事訴訟法第二百九十九條第一項前段、第二百七十三條之一第一項
，毒品危害防制條例第十條第一項、第十八條第一項前段、第二十三條第二項，刑法
第十一條前段、第五十六條、第三十八條第一項第二款，判決如主文。
本案經檢察官甲○到庭執行職務
中      華      民      國    九十三    年      七      月     十四     日
                                        臺灣臺中地方法院刑事第八庭
                                                  法官  洪  俊  誠
右正本證明與原本無異。
如不服本判決，應於判決送達後十日內向本院提出上訴狀，上訴於臺灣高等法院臺中
分院(須附繕本)。
                                                書記官
中      華      民      國    九十三    年      七      月     十四     日
附錄論罪科刑實體法條文：
毒品危害防制條例第十條：
施用第一級毒品者，處六月以上五年以下有期徒刑。
施用第二級毒品者，處三年以下有期徒刑。
